臺灣桃園地方法院刑事判決　　　　　　　 94年度易字第852號
公　訴　人　臺灣桃園地方法院檢察署檢察官
被　　　告　甲○○
上列被告因贓物案件，經檢察官提起公訴（94年度偵字第10741
號），本院判決如下：
    主  文
甲○○收受贓物，累犯，處有期徒刑肆月，如易科罰金，以參佰
元折算壹日。
　　事  實
一、甲○○前於民國84年間，因違反麻醉藥品管理條例、肅清煙
    毒條例等案件，經臺灣臺北地方法院於84年9 月5 日，就違
    反麻醉藥品管理條例部分，判處有期徒刑4 月；違反肅清煙
    毒條例部分，判處有期徒刑3 年；並定應執行刑有期徒刑3
    年2 月，後經臺灣高等法院駁回上訴確定；復於89年間，因
    偽造印文案件，經臺灣彰化地方法院於90年5 月10日判處有
    期徒刑5 月，如易科罰金，以300 元折算1 日，後於90 年6
    月4 日確定；其因上開2 案件經合併執行至90年11月30 日
    縮短刑期假釋出監，而於92年8 月30日假釋期滿未經撤銷假
    釋以已執行完畢論。詎甲○○猶不知惕勵，為供己代步使用
    ，竟基於收受贓物之犯意，於94年5 月29日晚上11時許，在
    桃園縣大溪鎮武陵橋附近某處，明知姓名、年籍不詳綽號「
    阿龍」之成年男子所交付車號ＤＯ－２４０９號，惟懸掛已
    註銷ＪＰ－５１３０號車牌之自用小貨車（下稱上開自小客
    車，車號ＤＯ－２４０９號自用小貨車係建欣電器有限公司
    所有，由蔡蚌珠持有，於94年5 月30日9 時許前某時，在桃
    園縣蘆竹鄉○○路與厚生路口遭竊），係來路不明之贓物，
    竟予以收受而使用。嗣於94年5 月31日17時許，甲○○駕駛
    上開自小貨車行經桃園縣桃園市○○路與大有路口為警攔檢
    查獲。
二、案經桃園縣政府警察局中壢分局報請臺灣桃園地方法院檢察
    署檢察官偵查起訴。
    理  由
一、訊據被告甲○○固坦認於上揭時、地，向綽號「阿龍」之不
    詳姓名、年籍成年男子收受上開自小貨車使用而為警查獲之
    事實，惟矢口否認有何收受贓物犯行，辯稱：伊並不知上開
    自小貨車係贓物，因當時阿龍有交付行車執照及汽車鑰匙，
    而伊亦有核對上開自小貨車旁之噴漆，確定是與行車執照相
    同，然未核對車牌號碼云云。惟查：
    （一）上開自小貨車係建欣電器有限公司所有，由蔡蚌珠持
          有，於94年5 月30日9 時許前某時，在桃園縣蘆竹鄉
          ○○路與厚生路口失竊等情，業據被害人蔡蚌珠於警
          詢中指訴甚明（見偵查卷第20頁），並有贓物認領保
          管單；桃園縣警察局車輛協尋證明單，及車輛車牌失
          竊作業－查獲車輛認可資料表各1 紙附卷可稽（附於
          偵查卷第22至24頁），堪認上開自小貨車係屬贓物無
          訛。
    （二）被告雖以前揭情詞置辯，然被告自始迄今並無法具體
          指出「阿龍」之姓名、年籍資料，以供本院查證，已
          無從遽為被告有利之認定，且上開自小貨車為警查獲
    　　　時，係懸掛已註銷之ＪＰ－５１３０號車牌一節，業
      　　經被告陳稱在卷，而佐以被告於本院審理中自承：（
       　 問：ＤＯ-2409 號自小貨車為何懸掛ＪＰ-5130 號車
          牌？）‧‧阿龍交給我時有行照、鑰匙，我有看貨車
          旁邊有公司的名稱的噴漆，我有核對與行照相同等語
　　　　　（見本院94年7 月25日審判筆錄），足見被告於自「
 　　　 　阿龍」處收受上開自小貨車使用之時，尚知核對相關
          車籍資料，惟其竟收受懸掛已註銷ＪＰ－５１３０號
          車牌之上開自小貨車，則被告向「阿龍」收受上開自
          小貨車之過程殊違常情，而其於此情形下仍予收受，
          因之，被告當知上開自小貨車是來路不明之贓物無疑
          ，其所辯對上開自小貨車無贓物認識云云，顯係事後
          卸責之詞，委無足取。
    （三）綜上所述，本件事證明確，被告上揭犯行足可認定，
          應依法論科。
二、被告甲○○明知上開自小貨車係來路不明之贓物，仍予以收
    受而持有之，核其所為係犯刑法第349 條第1 項之收受贓物
    罪。查被告前於84年間，因違反麻醉藥品管理條例、肅清煙
    毒條例等案件，經臺灣臺北地方法院於84年9 月5 日，就違
    反麻醉藥品管理條例部分，判處有期徒刑4 月；違反肅清煙
    毒條例部分，判處有期徒刑3 年；並定應執行刑有期徒刑3
    年2 月，後經臺灣高等法院駁回上訴確定；復於89年間，因
    偽造印文案件，經臺灣彰化地方法院於90年5 月10日判處有
    期徒刑5 月，如易科罰金，以300 元折算1 日，後於90 年6
    月4 日確定；其因上開2 案件經合併執行至90年11月30 日
    縮短刑期假釋出監，而於92年8 月30日假釋期滿未經撤銷假
    釋以已執行完畢論，有臺灣高等法院被告前案紀錄表1 紙在
    卷可稽，其於5 年內再犯本件有期徒刑以上之罪，應依刑法
    第47條規定論以累犯，並應依法加重其刑。爰審酌被告為貪
    圖己用，收受贓物，所為非是，及其犯罪之動機、目的、手
    段、所收受之贓物價值、犯後矢口否認之態度等一切情狀，
    量處如主文所示之刑，並諭知易科罰金之折算標準，以資懲
    儆。
據上論斷，應依刑事訴訟法第299 條第1 項前段，刑法第349 條
第1 項、第47條、第41條第1 項前段，罰金罰鍰提高標準條例第
1條前段、第2條，判決如主文。
本案經檢察官孫沛琦到庭執行職務。
中　　華　　民　　國　　94　　年　　7 　　月　　29　　日
                            臺灣桃園地方法院刑事第十二庭
                                審判長法  官  游  紅  桃
                                      法  官  林  家  賢
                                      法  官  王  美  玲
以上正本證明與原本無異。
如不服本判決，應於判決送達後10日內向本院提出上訴狀 (應附
繕本)， 上訴於臺灣高等法院。
                                      書記官  張  子  涵
中　　華　　民　　國　　94　　年　　8 　　月　　4 　　日
附錄本判決論罪科刑之法條：
刑法第349條第1項
收受贓物者，處三年以下有期徒刑、拘役或五百元以下罰金。
